【裁判字號】    94,重訴,37
【裁判日期】    950724
【裁判案由】    塗銷土地抵押權登記
【裁判全文】
臺灣花蓮地方法院民事判決              94年度重訴字第37號
原      告  丁○
訴訟代理人  張靜律師
被      告  戊○○
訴訟代理人  甲○○
被      告  辛○○
            庚○○
上列當事人間請求塗銷土地抵押權登記事件，本院於民國95年7
月3日言詞辯論終結，判決如下：
    主  文
確認原告與被告戊○○間債權債務關係不存在。
原告其餘之訴駁回。
訴訟費用由被告戊○○負擔二分之一，餘由原告負擔。
    事 實 及 理 由
壹、程序方面：
    本件被告經合法通知無正當理由，未於言詞辯論期日到場
    ，並經再次通知而仍不到場，爰依民事訴訟法第385條第1
    項之規定，依職權而為一造辯論判決，合先敘明。
貳、實體方面：
一、原告起訴主張：
（一）緣訴外人即原告前手陳炤彬之前手乙○○與被告辛○○原
      共有坐落花蓮縣壽豐鄉○○段1666地號土地，應有部分各
      1/2，嗣乙○○於民國90年11月27日以買賣為原因將其所
      有權應有部分1/2移轉登記予陳炤彬，乙○○並在讓與前
      ，向本院請求判決分割上開共有土地，經台灣高等法院花
      蓮分院（下稱花蓮高分院）於92年8月7日以92年度上易字
      第21號判決准予分割確定在案。嗣陳炤彬即持上開確定判
      決向花蓮縣花蓮地政事務所（下稱花蓮地政所）辦理分割
      登記，經該所於93年1月19日分割登記為花蓮縣壽豐鄉○○段948地號土地（下稱系爭土地）歸陳炤彬單獨所有，
      另同段948之1地號土地則分割為被告辛○○單獨所有，陳
      炤彬再於93年5月17日以買賣為原因將系爭土地所有權移
      轉登記予原告。
（二）系爭土地於辦理分割登記之前，被告辛○○就其所有原花
      蓮縣壽豐鄉○○段1666地號土地所有權應有部分1/2，以
      被告辛○○、庚○○父子向被告戊○○借款或簽發票據或
      在票據上背書為由，而先於85年9月6日為被告戊○○設定
      登記第一順位最高限額新台幣（下同）5百萬元抵押權，
      存續期間自85年9月4日至88年9月3日；後又於85年11月1
      日為被告戊○○設定登記第二順位最高限額3百萬元抵押
      權，存續期間自85年10月23日至88年10月23日（下稱系爭
      二筆最高限額抵押權）。惟實際上，被告辛○○、庚○○
      與戊○○三人間並無任何借貸契約之債權債務關係，也無
      任何簽發或背書之票據債權債務關係，此由抵押權期限早
      於88年9月3日、10月23日即已先後屆至，已逾5年，被告
      戊○○卻不曾實行抵押權，即可見其端倪，且系爭土地在
      85 年當時公告地價更不過1平方公尺350元，被告辛○○
      所有應有部分1/2於85年間當時之地價充其量不過約60多
      萬元，焉可能抵押借款卻高達8百萬元？足認被告三人之
      行為顯係通謀虛偽意思表示，依民法第87條之規定，被告
      三人之抵押權設定之物權行為及所擔保之借貸及票據債權
      行為均無效，為此提起先位之訴。
（三）按土地登記規則第107條規定：「分別共有土地，部分共
      有人就應有部分設定抵押權者，於辦理共有物分割登記時
      ，該抵押權按原應有部分轉載於分割後各宗土地之上。但
      經先徵得抵押權人同意者，該抵押權僅轉載於原設定人分
      割後各宗土地之上。」，正因上開規定，花蓮地政所在分
      割原花蓮縣壽豐鄉○○段第1666地號土地為系爭土地時，
      即將上揭抵押權按原1/2應有部分予以轉載於分割後各宗
      土地包括系爭土地之上。由於原告殊無可能徵得被告戊○○同意就上揭抵押權設定僅轉載於被告辛○○分割後取得
      之土地上，以致原告前些時日欲持系爭土地向銀行設定最
      高限額抵押以借款，即無任何銀行願為之，此已對原告造
      成不利，而被告戊○○現更以其對原告有系爭二筆抵押權
      設定登記為由，以支付命令及本票准予強制執行裁定向本
      院聲請拍賣原告所有之系爭土地，對原告之權益傷害更鉅
      。茲被告戊○○不論有無曾借款予被告辛○○、庚○○父
      子二人之事實，或有無票據原因關係存在，其既與原告並
      無任何借貸關係、票據關係存在，也無任何其他債權關係
      存在，而抵押權設定之為擔保物權亦失所附麗，則對原告
      而言，即有即受確認判決之法律上利益，故有提起備位之
      訴請求確認被告戊○○與原告間之借貨關係、票據關係或
      任何其他債權關係及抵押權設定關係均不存在之必要。
（四）又被告戊○○對原告既從無任何債權存在，而系爭二筆最
      高限額抵押之存續期間分別為85年9月4日至88年9月3日及
      85 年10月23日至88年10月23日，存續期間都早已屆滿至
      今均已逾5年之久，原告與被告戊○○間，自可確定過去
      、現在及未來都不可能再有任何債權關係發生，為此提起
      備位之訴併請求被告戊○○塗銷系爭二筆抵押權設定登記
      。
（五）對被告抗辯所為之陳述：
    1.被告戊○○向台灣桃園地方法院（下稱桃園地院）聲請向
      訴外人宏通交通有限公司（下稱宏通公司）、劉婉蘭及被
      告庚○○核發86年度促字第12855號支付命令之依據為面
      額55萬8千元之支票（即附表編號１），該支票係由宏通
      公司所簽發，並由劉婉蘭、宏通公司法定代理人即被告庚○○背書，然該支票發票人宏通公司係未經設立登記之虛
      偽公司，也無營利事業登記，且宏通公司營利事業統一編
      號，實乃訴外人鴻發交通有限公司之統一編號，顯示被告
      戊○○持變造之宏通公司變更登記事項卡影本以訴訟詐欺
      手段取得支付命令，而顯無此筆支票債務，且係出於被告
      戊○○及庚○○二人通謀虛偽意思表示，而由被告庚○○
      代表宏通公司所虛偽簽發並由其個人為虛偽背書。
    2.被告戊○○持由訴外人桃信交通有限公司（下稱桃信公司
      ）、宏通公司、被告辛○○及庚○○共同簽發、票面金額
      1百萬元之本票一紙，及由上述四人於85年共有書具之授
      權同意書、於85年10月31日共同書具借據（即附表編號２
      ），向桃園地院聲請裁定准許本票強制執行，經桃園地院
      以86 年度票字第4233號裁定准許確定。惟桃信公司亦係
      未經設立登記之虛偽公司，也無營利事業登記，且宏通公
      司、桃信公司二家虛偽公司之法定代理人均為被告庚○○
      。又本票既無到期日，亦無受款人記載，已不甚符合一般
      簽發本票情形，且本票下方有打字印好之授權書記載：「
      上開本票發票人同意授權由執票人填妥金額、發票日及到
      期日」，是本票上之金額及發票日顯係持票人自行填載，
      不生效力，而另份授權同意書僅填載年份，月日均未填，
      債權人亦僅記載「○○○有限公司（乙方）」，而未載明
      確實名稱，且債權人既係有限公司，則債權人顯非被告戊○○，是此本票、授權同意書及借據應係被告三人通謀虛
      偽意思表示所為。
    3.被告戊○○持由訴外人江玉玲（被告庚○○之妻）、宏通
      公司、桃信公司、被告庚○○、於85年9月10日共同簽發
      、票面金額115萬元之本票一紙（即附表編號３），向桃
      園地院聲請裁定准許本票強制執行，經桃園地院以86年度
      票字第4232號裁定准許確定。然該本票未載到期日及受款
      人，且本票應記載事項，亦同前開本票，非發票人所填載
      ，顯示該本票係出於被告庚○○與戊○○通謀虛偽意思表
      示所為。
    4.被告戊○○持由被告庚○○、訴外人己○○、丙○○、陳
      政吉於84年10月1日共同簽發、票面金額分別為2百萬元及
      1,442,500元之本票二紙（即附表編號４、５），向桃園
      地院聲請裁定准許本票強制執行，經桃園地院以86年度票
      字第4142號裁定准許確定。然該本票未載到期日及受款人
      ，且本票應記載事項，亦同前開本票，非發票人所填載，
      顯示該本票係出於己○○、丙○○、陳政吉、被告庚○○
      與戊○○通謀虛偽意思表示所為。
（六）並聲明：
    1.先位聲明：(1)確認被告戊○○與被告辛○○、庚○○間就
      原告所有花蓮縣壽豐鄉○○段948地號土地全部於85年9月
      4日所為最高限額500萬元抵押權，於85年10月23日所為最
      高限額300萬元抵押權設定之物權行為，及如附表所示之
      債權行為均無效；(2)被告戊○○應將上開土地於85年9月6
      日以花登字第023752號所為最高限額500萬元，存續期間
      自85年9月4日起至88年9月3日止之抵押權設定登記，及於
      85年11月1日以花登字第028841號所為最高限額300萬元，
      存續期間自85年10月23日起至88年10月23日止之抵押權設
      定登記均予以塗銷。
    2.備位聲明：(1)確認被告戊○○與原告間之借貨關係、票據
      關係或任何其他債權關係及抵押權設定關係均不存在；(2)
      被告戊○○應將上開土地於85年9月6日以花登字第023752
      號所為最高限額500萬元，存續期間自85年9月4日起至88
      年9月3日止之抵押權設定登記，及於85年11月1日以花登
      字第028841號所為最高限額300萬元，存續期間自85年10
      月23日起至88年10月23日止之抵押權設定登記均予以塗銷
      。
二、被告戊○○未於最後言詞辯論期日到場，惟據其先前到庭及
    具狀陳述則以：
（一）被告戊○○確與被告庚○○有債權債務關係存在，此由桃
      園地院86年度促字第12855號支付命令及其確定證明書、
      桃園地院86年度票字第4233號本票裁定及其確定證明書、
      桃園地院86年度票字第4232號本票裁定及其確定證明書、
      桃園地院86年度票字第4142號本票裁定及其確定證明書可
      證。且按支付命令確定後與確定判決有同一之效力，除以
      再審廢棄外，不容他案再為爭執。原告主張被告戊○○與
      被告辛○○、庚○○為通謀虛偽意思表示，就該事實應負
      舉證責任。
（二）被告戊○○原與訴外人即其夫張雙隆共同經營十餘家計程
      車公司，擁有數百單位之計程車車額，當時此種車額皆有
      交易價額，且另有成立計程車無線電台，旗下亦有數百輛
      計程車加入，己○○、被告庚○○等人皆受僱被告戊○○
      ，嗣被告戊○○一家人因發展海外事業，移民貝里斯，故
      將原計程車公司及車額、無線電台讓與己○○與被告庚○○，因二人無法籌足資金，故簽立本票及提供擔保，不容
      原告任意主張被告戊○○與辛○○、庚○○通謀虛偽意思
      表示，後因己○○與被告庚○○等人經營不善，故無法依
      約定給付價金，被告戊○○自得依法追討，而原告所稱變
      造公司登記資料尤屬魚目混珠，蓋讓與當時之公司登記事
      項，或因己○○與被告庚○○受讓後變更，或再轉讓而無
      復原來之名稱，或負責人變更，不同時空之資料原非一成
      不變，所述完全與事實不符，不足採信等語置辯。
（三）並聲明：原告之訴駁回。
三、被告辛○○及庚○○均未於言詞辯論期日到場，亦未提出準
    備書狀作何聲明或陳述。
四、本院之判斷：
    本件原告起訴主張系爭二筆最高限額抵押權設定登記物權行
    為，及該抵押權所擔保之債權行為，為被告三人通謀虛偽所
    為而無效；且縱認被告三人之債權行為有效，亦因原告與被
    告戊○○間債權債務關係不存在，使系爭二筆最高限額抵押
    權設定失所附麗，故請求被告戊○○塗銷系爭二筆最高限額
    抵押權設定登記等語，惟為被告戊○○所否認，並以上揭情
    詞置辯。是本件應審究者，厥為：（一）先位之訴部分：被
    告三人間如附表所示之借貸行為、票據行為及就原告所有系
    爭土地所為系爭二筆最高限額抵押權設定之物權行為，是否
    為通謀虛偽意思表示而無效？（二）備位之訴部分：原告與
    被告戊○○間是否存在債權債務關係或抵押權設定關係？若
    原告與被告戊○○間不存在債權債務關係，原告得否據以請
    求被告戊○○塗銷系爭二筆最高限額抵押權設定登記？茲分
    述如下：
（一）先位之訴部分：
      被告三人間如附表所示之借貸行為、票據行為及就原告所
      有系爭土地所為系爭二筆最高限額抵押權設定之物權行為
      ，是否為通謀虛偽意思表示而無效部分：
    1.按當事人主張有利於己之事實者，就其事實有舉證之責任
      ，民事訴訟法第277條定有明文；次按民法第87條第1項所
      謂通謀虛偽意思表示，係指表意人與相對人雙方故意為不
      符真意之表示而言，若僅一方無欲為其意思表示所拘束之
      意而表示與真意不符之意思者，即難指為通謀而為虛偽意
      思表示（最高法院50年台上字第421號判例參照）。再按
      第三人主張表意人與相對人通謀而為虛偽意思表示者，該
      第三人應負舉證之責。（最高法院48年度台上字第29號判
      例參照）。本件原告主張被告三人間如附表所示之債權行
      為及系爭二筆最高限額抵押權設定之物權行為係出於通謀
      虛偽意思表示，依前開舉證責任分配之原則，原告自應就
      前開主張之事實，負舉證責任。
    2.就附表編號１之債權行為部分：
      按確定之支付命令與確定判決有同一之效力，凡確定判決
      所能生之既判力及執行力，支付命令皆得有之，當事人不
      得就該法律關係更行起訴。而確定判決所生之既判力，除
      當事人就確定終局判決經裁判之訴訟標的法律關係，不得
      更行起訴或為相反之主張外，法院亦不得為與確定判決意
      旨相反之裁判（最高法院42年台上字第1306號判例參照）
      。查被告戊○○於86年間主張其執有宏通公司簽發到期日
      為86年1月7日、面額55萬8千元之支票一紙，並由劉婉蘭
      、被告庚○○共同背書（即附表編號１之票據行為），嗣
      於86年6月14日提示竟遭退票，乃向桃園地院聲請對宏通
      公司、劉婉蘭及被告庚○○核發支付命令，請求上開票面
      款項，經桃園地院以86年度促字第12855號核發支付命令
      ，該支付命令並於86年10月15日確定，此據本院調閱上開
      支付命令卷宗核閱無訛，是上開支付命令就被告戊○○與
      宏通公司、劉婉蘭及被告庚○○間有上開票面金額55萬8
      千元之債權債務關係存在之事實，已生既判力，依前開說
      明，原告即不得為相反之主張，本院亦不得為與該確定支
      付命令意旨相反之裁判，應認被告戊○○與宏通公司、劉
      婉蘭及被告庚○○間確有55萬8千元之債權債務關係存在
      ，是原告主張附表編號１之票據行為係被告戊○○與宏通
      公司、劉婉蘭及被告庚○○之通謀虛偽意思表示，顯不足
      採。
    3.就附表編號２、３、４、５之債權行為部分：
      查證人即附表編號４、５所示本票之共同發票人及借據之
      立據人己○○於本院審理時證稱：「其與庚○○是新峰交
      通有限公司的同事。」、「新峰交通有限公司負責人是張
      雙隆。」、「附表編號４、５所示本票及借據是其所簽發
      。」、「張雙隆當初要將其名下數家車行以3百多萬元賣
      給我和庚○○，當初我和庚○○約定各負擔百分之五十，
      因為沒有現金給付，所以以本票和借據為支付工具，但是
      張雙隆要求我們以房屋為抵押設定。」、「（問：為何借
      據上沒有寫明向誰借款、借款日期？）當初簽名的時候，
      包含日期、款項都不讓我們簽，只准我們簽名。張雙隆經
      營計程車行常常和司機有糾紛，所以後來和張雙隆公司簽
      發的借據及本票全部都不寫日期和金額，但是我們在合約
      書上有載明日期和金額。」、「宏通公司和桃信公司都是
      張雙隆的公司，包括新峰公司都是我們買賣的公司...」
      、「張雙隆把公司移轉給我們之後，我和庚○○協議把公
      司賣給庚○○，我和庚○○有簽立協議書... 協議書已經
      遺失，我不知道庚○○是否還有留存。」、「（問：庚○○後來為何會以宏通和桃信公司的名義向張雙隆借款？）
      我把公司移轉給庚○○之後，公司運作的時候會有資金進
      來，因為會計是張雙隆的人，所以會計可能先將錢轉給張
      雙隆當作價金之給付，因此庚○○可調度之公司資金有限
      ，才會再轉而向張雙隆調借資金使用。」等語，與證人即
      附表編號４、５所示本票之共同發票人及借據之保證人丙○○亦證稱：「之前我使用我哥哥己○○的計程車，我有
      向被告庚○○開設的無線電計程車公司月租無線電...」
      、「附表編號４、５所示本票及借據是其所簽發。」、「
      （問：為何簽發上開本票和借據？）那時候我父親陳政吉
      要我當我哥己○○之保證人，所以我就簽名了。」等語（
      見本院卷第196-203頁），互核附表編號４、５所示本票
      上記載發票人為己○○、丙○○、陳政吉及被告庚○○，
      借據上記載立據人為己○○、保證人為丙○○、陳政吉及
      被告庚○○，附表編號２所示本票上記載發票人為被告庚○○、辛○○（庚○○之父）、宏通公司、桃信公司，借
      據記載立據人為被告辛○○、保證人為被告庚○○、宏通
      公司及桃信公司，附表編號３所示本票記載發票人為被告
      庚○○、宏通公司、桃信公司與江玉玲（庚○○之妻），
      此有上開本票及借據附卷可稽（見本院卷第96-103頁），
      堪信本件係因被告庚○○向張雙隆購買其名下數家車行，
      並向張雙隆週轉資金，為擔保價金及借款之給付，乃尋求
      家人擔任保證人並提供擔保物，遂邀同其父即被告辛○○
      、其妻江玉玲擔任保證人，共同簽發本票及借據，並由其
      父即被告辛○○提供原花蓮縣壽豐鄉○○段1666地號土地
      設定登記系爭二筆最高限額抵押權。綜上所述可知，被告
      庚○○、辛○○確因被告庚○○與張雙隆間之上開債權債
      務關係，或本於買受人、借款人地位，或本於保證人地位
      而簽發如附表編號２至５所示之本票及借據，被告辛○○
      並提供原花蓮縣壽豐鄉○○段1666地號土地為系爭二筆最
      高限額抵押權設定登記，以作為被告庚○○與張雙隆間上
      開債權債務關係之擔保，是被告庚○○、辛○○確有簽發
      如附表編號２至５所示之本票及借據之真意，被告辛○○
      亦確有提供原花蓮縣壽豐鄉○○段1666地號土地（含系爭
      土地）為系爭二筆最高限額抵押權設定登記之真意，又雖
      上開債權債務關係係發生於被告庚○○與張雙隆之間，而
      非被告庚○○、辛○○與被告戊○○之間，而被告戊○○
      亦未舉證證明其有受讓張雙隆之債權或其持有上開票據、
      借據之原因，然此亦僅得推認被告戊○○與被告庚○○、
      辛○○間就附表所示消費借貸關係及票據之原因關係不存
      在，揆諸首揭說明，被告庚○○、辛○○既確有簽發如附
      表編號２至５所示之本票及借據之真意，被告辛○○亦確
      有提供原花蓮縣壽豐鄉○○段1666地號土地（含系爭土地
      ）為系爭二筆最高限額抵押權設定登記之真意，縱被告戊○○為非真意之表示，亦難憑此遽認被告戊○○、庚○○
      、辛○○係通謀虛偽為附表編號２至５所示之票據行為及
      借貸行為，並通謀虛偽就系爭土地為系爭二筆最高限額抵
      押權設定登記。
    4.至原告雖主張系爭二筆最高限額抵押權期限屆至逾5年，
      被告戊○○卻從未實行抵押權，及系爭二筆最高限額抵押
      權擔保債權金額與系爭土地價值顯不相當，足認被告三人
      間債權行為及抵押權設定物權行為係出於雙方通謀虛偽意
      思表示等語，並提出土地登記謄本及花蓮地政所土地價格
      鑑定書各一紙（見本院卷第11、178頁）為證。然抵押權
      之實行乃抵押權人之權利，而非義務，故原告尚難僅憑抵
      押權利人即被告戊○○屆期未行使抵押權，即認被告三人
      間之債權行為及抵押權設定物權行為係屬通謀虛偽意思表
      示，再最高限額抵押權乃係當事人本於契約自由、相互合
      意而設定，縱最高限額抵押權設定登記之擔保債權金額與
      土地價值顯不相當，亦屬契約自由原則之範疇，自難據以
      為被告三人通謀虛偽意思之論證，是原告此部分之主張，
      亦非可採。
    5.綜上所陳，原告主張被告戊○○、庚○○、辛○○就附表
      編號１至５所示之票據行為及借貸行為，及系爭二筆最高
      限額抵押權設定登記物權行為係通謀虛偽意思表示，並據
      此請求塗銷系爭二筆最高限額抵押權設定登記，為無理由
      ，應予駁回。
（二）備位之訴：原告先位之訴既經駁回，茲就備位之訴而為審
      酌。
    1.原告與被告戊○○間是否存在債權債務關係或抵押權設定
      關係？若原告與被告戊○○間不存在債權債務關係，原告
      得否據以請求被告戊○○塗銷系爭二筆最高限額抵押權設
      定登記？
      按抵押之不動產，如經分割或讓與其一部，或擔保一債權
      之數不動產而以其一讓與他人者，其抵押權不因此而受影
      響，民法第868條定有明文。此乃抵押權之不可分性，目
      的在保障抵押權人，避免抵押權人之權利遭受事後不可預
      期之分割、轉讓而受影響。查原告前手陳炤彬之前手乙○○與被告辛○○原共有坐落花蓮縣壽豐鄉○○段1666地號
      土地，應有部分各1/2，嗣乙○○於90年11月27日以買賣
      為原因將其所有權應有部分1/2移轉登記予陳炤彬，乙○○並在讓與前，向本院請求判決分割上開共有土地，經花
      蓮高分院於92年8月7日以92年度上易字第21號判決准予分
      割確定在案。嗣陳炤彬即持上開確定判決向花蓮縣花蓮地
      政事務所辦理分割登記，經該所於93年1月19日分割登記
      為系爭土地（即花蓮縣壽豐鄉○○段948地號土地）歸陳
      炤彬單獨所有，另花蓮縣壽豐鄉○○段948之1地號土地則
      分割為被告辛○○單獨所有，陳炤彬再於93年5月17日以
      買賣為原因將系爭土地所有權移轉登記予原告，此有土地
      登記謄本及花蓮高分院92年度上易字第21號判決在卷可考
      ，堪信屬實。又查被告辛○○於85年間提供原花蓮縣壽豐
      鄉○○段1666地號土地應有部分1/2，設定系爭二筆最高
      限額抵押權予被告戊○○，以作為被告庚○○與張雙隆上
      開債權債務關係之擔保，俱如前述，並有土地登記謄本附
      卷可按。是系爭二筆最高限額抵押權係擔保被告庚○○與
      張雙隆上開債權債務關係，則系爭二筆最高限額抵押權所
      擔保之債權自非存在於原告與被告戊○○之間，再原告主
      張其與被告戊○○間亦無其他債權債務關係乙節，為被告
      戊○○所不爭執，而被告辛○○、庚○○經合法通知，未
      於言詞辯論期日到場，亦未提出書狀供本院斟酌，自堪信
      原告此部分之主張為真正。惟原花蓮縣壽豐鄉○○段1666
      地號土地在設定應有部分二分之一之最高限額抵押權予被
      告戊○○時，該抵押權自係抽象地存在原花蓮縣壽豐鄉○○段1666地號土地之各部分之上，嗣完成分割登記（分割
      為系爭土地與同段948之1地號土地），原告並受讓取得系
      爭土地所有權，揆諸民法第868條規定，系爭二筆最高限
      額抵押權之效力自不受影響，抵押權人對於原告嗣後所受
      讓之系爭土地，仍得就全部債權行使權利，是原告與被告
      戊○○就系爭土地之抵押權設定關係即難認為不存在。
    2.從而，原告請求確認被告戊○○與原告間迄今不存在任何
      債權債務關係，為有理由，應予准許，至請求確認被告戊○○與原告間就系爭土地之抵押權設定關係不存在，並據
      此請求塗銷系爭二筆最高限額抵押權設定登記，即屬無據
      ，應予駁回。
五、本件事證已臻明確，兩造其餘攻擊防禦方法及證據調查，核
    與判決結果不生影響，爰不逐一審酌論述，併此敘明。
六、結論：原告之訴為一部有理由，一部無理由，依民事訴訟法
    第385條第1項、第78條、第85條第1項，判決如主文。
中    華    民    國    95    年    7     月    24    日
               臺灣花蓮地方法院民事庭
                   法      官  陳燁真
上列為正本係照原本作成。
如不服本判決，應於送達後20日內，向本院提出上訴狀並表明上
訴理由，如於本判決宣示後送達前提起上訴者，應於判決送達後
20日內補提上訴理由書(須附繕本)。
中    華    民    國    95    年    7     月    24    日
                     法院書記官  唐千惠
 附表：
┌──┬───────────────────────┐
│編號│    債       權       行        為            │
├──┼───────────────────────┤
│１  │被告庚○○在宏通公司所簽發寶島商業銀行桃園分行│
│    │為付款人、票號CA0000000號、發票日86年1月7日、 │
│    │面額55萬8千元之支票上背書所生之票據債權行為   │
├──┼───────────────────────┤
│２  │被告辛○○、庚○○、宏通公司及桃信公司與其法定│
│    │代理人庚○○所共同簽發發票日85年10月31日、面額│
│    │1百萬元本票所生之票據行為，及85年10月31日借款 │
│    │1百萬元之借貸債權行為                         │
├──┼───────────────────────┤
│３  │被告庚○○、江玉玲、宏通公司及桃信公司與其法定│
│    │代理人庚○○所共同簽發發票日85年9月10日、面額 │
│    │115萬元本票所生之票據行為                     │
├──┼───────────────────────┤
│４  │被告庚○○、己○○、丙○○、陳政吉共同簽發發票│
│    │日84年10月1日、面額2百萬元本票所生之票據債權行│
│    │為，及84年10月1日借款2百萬元之借貸債權行為    │
├──┼───────────────────────┤
│５  │被告庚○○、己○○、丙○○、陳政吉共同簽發發票│
│    │日84年10月1日、面額1,442,500元本票所生之票據債│
│    │權行為，及84年10月1日借款1,442,500元之借貸債權│
│    │行為                                          │
└──┴───────────────────────┘


司法院資訊處製作；財團法人民間司法改革基金會備份。
